【裁判字號】    95,上易,321
【裁判日期】    950414
【裁判案由】    竊盜等
【裁判全文】
臺灣高等法院刑事判決                 95年度上易字第321號
上  訴  人  臺灣臺北地方法院檢察署檢察官
上  訴  人
即  被  告  乙○○
上列上訴人，因被告贓物案件，不服臺灣臺北地方法院，94年度
易字第1741號，中華民國95年1月20日第一審判決（起訴案號：
臺灣臺北地方法院檢察署94年度偵字第4534號），提起上訴，本
院判決如下：
    主  文
原判決關於寄藏贓物暨定執行刑部分撤銷。
乙○○連續寄藏贓物，累犯，處有期徒刑壹年。
    事  實
一、乙○○曾因違反麻醉藥品管理條例案件，經原審法院86年度
    易字第6330號判處有期徒刑6月，並經本院86年度上易字第8
    715號上訴駁回確定在案，於民國92年12月6日縮刑期滿執行
    完畢。
二、乙○○於94年3月10日下午5時許與陳威誌共犯竊盜罪（乙○
    ○經原審判刑四月確定，陳威誌經原審另案判處徒刑一年確
    定。）其明知陳威誌及黃建銘（所犯竊盜罪經本院94年上易
    字第1038號判處徒刑一年八月確定）。自93年某日起至94年
    2、3月初某日止，分6次攜來置放在其位於台北市信義區○
    ○○路○段295巷6弄16號3樓住處之下列物品：音響擴大器5
    台、DVD光碟機4台、攝影機7台、攝影機充電器2台相機5台
    、貝殼畫、鋁製圖畫2幅、忠政叢書1箱、領帶1條、紀念筆1
    4支、紀念印泥1盒、印章1盒、女用花皮夾1個、手機10個、
    皮帶盒1盒、紀念碗1盒、紀念金箔感謝狀1個、大型印章1個
    、匕首2支、銅畫1個、茶壼12個、瓷碗2個、結晶石1盒、石
    製打穀車2個、綠石飾品1個、石器觀音像1個、石獅子1組、
    牛角飾品1個、石頭飾品4個、字畫1組，均係偷竊所得之物
    ，竟仍連續受託寄放而為之隱藏。嗣於94年3月11日陳威誌
    復前往臺北市○○路○段8巷31號附近，尚未著手於竊盜行為
    之際，即因行跡可疑，經民眾發覺有異而報警處理，並循線
    查獲乙○○，在其上開住處扣得上開所示之物品及新台幣（
    下同）22萬元，始查知上情。
三、案經甲○○訴請臺北市政府警察局松山分局報告臺灣臺北地
    方法院檢察署檢察官偵查起訴。
    理  由
一、前揭犯罪事實，訊據上訴人即被告乙○○對於寄藏陳威誌、
    黃建銘提供上開物品，直承不諱。惟辯稱寄藏之初不知該物
    為盜贓，後來知道還與他們吵架，且扣案之22萬元並非贓款
    ，係其自己所有之金錢等語。惟查被告於原審承認接受陳威
    誌、黃建銘之盜贓，而存放於其住處（原審卷第23頁），核
    與陳威誌、黃建銘於警、偵訊所供相符，且被告曾與陳威誌
    共赴被害人甲○○處行竊（黃建銘至該處未著手即先離去，
    經檢察官為不起訴處分），足證被告知該二人有竊盜犯行，
    其所寄藏之物應為贓物無疑，此外並有事實欄所載之物扣案
    可佐。本件被告寄藏贓物之事證極為明確，其辯稱係事後才
    知陳威誌、黃建銘寄放之物為贓物云云，自無可採。綜上被
    告犯行堪以認定，應依法論科。
二、核被告所為，係犯刑法第349條第2項之寄藏贓物罪。被告先
    後6次寄藏贓物之行為，時間緊接、手法相同，顯係基於概
    括犯意為之，為連續犯，應論以一罪。被告有事實欄所載前
    科及執行情形，此有卷附本院被告全國前案紀錄表乙份可稽
    ，其於五年內再犯本罪，為累犯，應依法加重其刑。
三、原審因而予以論罪科刑，固非無見。惟查被告所犯係寄藏贓
    物罪，無證據足以證明其有代陳威誌、黃建銘銷贓，該扣案
    22萬元已難認係被告銷贓所得；而刑法上所謂因犯罪所得之
    物，係指因犯罪直接所得之物而言，變賣盜贓所得之價金，
    並非因犯罪直接所得之物，縱令被告有銷贓行為，亦不得對
    該價金宣告沒收。原判決誤將扣案之現金22萬元宣告沒收，
    自非適法。被告上訴請求輕判，雖無理由，檢察官執此上訴
    ，指摘原判決此部分不當，核有理由。原判決此部分既有可
    議，自應由本院連同定執行刑部分予以撤銷。爰審酌被告之
    素行、犯罪動機，其寄藏贓物高達6次，助長盜風，惡性非
    輕等一切情狀，量處有期徒刑壹年，以儆效尤。
據上論斷，應依刑事訴訟法第369條第1項前段、第364條、第299
條第1項前段，刑法第56條、第349條第2項、第47條，罰金罰鍰
提高標準條例第1條前段，判決如主文。
本案經檢察官黃全祿到庭執行職務。
中    華    民    國    95    年    4     月    14    日
                  刑事第十二庭審判長法  官  蔡永昌
                                    法  官  張正亞
                                    法  官  陳榮和
以上正本證明與原本無異。
不得上訴。
                                    書記官  劉麗芬
中    華    民    國    95    年    4     月    18    日
附錄：本案論罪科刑法條全文
中華民國刑法第349條第2項
收受贓物者，處 3 年以下有期徒刑、拘役或 500 元以下罰金。
搬運、寄藏、故買贓物或為牙保者，處 5 年以下有期徒刑、拘役
或科或併科 1 千元以下罰金。
因贓物變得之財物，以贓物論。


司法院資訊處製作；財團法人民間司法改革基金會備份。
